臺灣高等法院民事裁定
109年度抗字第1173號
抗  告  人  許琴文

上列抗告人因與相對人超帆有限公司間聲請交付法庭錄音光碟事
件，對於中華民國109年7月31日臺灣士林地方法院109年度聲字
第141號所為裁定，提起抗告，本院裁定如下:
    主    文
原裁定廢棄。
准予交付抗告人有關臺灣士林地方法院一Ｏ九年度訴字第一七八
號請求損害賠償事件於民國一Ｏ九年六月十一日言詞辯論期日之
法庭錄音光碟。
抗告人就前項所示錄音光碟內容，不得散布、公開播送，或為非
正當目的使用。 
    理    由
一、按當事人及依法得聲請閱覽卷宗之人，因主張或維護其法律
    上利益，得於開庭翌日起至裁判確定後六個月內，繳納費用
    聲請法院許可交付法庭錄音內容；前項情形，依法令得不予
    許可或限制聲請閱覽、抄錄或攝影卷內文書者，法院得不予
    許可或限制交付法庭錄音或錄影內容，法院組織法第90條之
    1第1項前段、第2項定有明文。又依法院組織法第90條之4第
    1項規定，及同法第90條之3授權司法院訂定之法庭錄音錄影
    及其利用保存辦法第8條規定，當事人及依法得聲請閱覽卷
    宗之人，因主張或維護其法律上利益，聲請交付法庭錄音或
    錄影內容時，應敘明理由，由法院為許可與否之裁定；法院
    受理前項聲請，如認符合聲請人要件，並在聲請期間內提出
    ，且就所主張或維護法律上之利益已敘明者，除法令另有排
    除規定外，應予許可；第1項聲請經法院裁定許可者，每張
    光碟應繳納費用新臺幣50元；持有第一項法庭錄音、錄影內
    容之人，就取得之錄音、錄影內容，不得散布、公開播送，
    或為非正當目的使用。再者，所謂主張或維護法律上利益，
    舉凡核對更正筆錄、他案訴訟所需，或認法院指揮訴訟方式
    對其訴訟權益有影響之虞，欲用以保障其法律上利益等，均
    屬之。
二、抗告人聲請及抗告意旨略以:
　　抗告人與相對人為原法院109年度訴字第178號損害賠償事件
    (下稱系爭事件)之當事人，因兩造另涉有臺灣士林地方檢察
    署（下稱士林地檢）108年度偵字第7325號侵占案件（下稱
    他案），現偵查在案。系爭事件109年6月11日開庭時，審判
    長有表示本件僅屬「對帳問題」等語。因此，抗告人聲請交
    付上開期日法庭錄音光碟，係為將該錄音光碟提供予士林地
    檢以證明抗告人於他案並無侵占之主觀犯意之審酌，以維抗
    告人於他案訴訟上之權益等語。爰提起本件抗告，請求廢棄
    原裁定。
三、經查，抗告人為系爭事件之當事人，依民事訴訟法第242條
    第1項規定，為依法得聲請閱覽卷宗之人，上開事件現由原
    法院審理中，有原法院109年9月16日士院擎民弘109訴178字
    第1099005070號函覆在卷可參（見本院卷第31頁）。又抗告
    人主張其聲請交付上開期日法庭錄音光碟，係為將該錄音光
    碟提供予士林地檢以證明抗告人於無侵占主觀犯意之審酌之
    用等語，而查抗告人確為他案之刑事偵查被告乙情，有士林
    地檢109年9月21日士檢家法108偵7325字第1099042967號函
    覆存卷可佐（見本院卷第29頁），堪認其聲請交付法庭錄音
    光碟係為主張及維護法律上利益，依上開說明，其聲請自應
    准許。原裁定未及審酌抗告人已補陳敘明有關聲請交付法庭
    錄音光碟所主張或維護其法律上利益之理由，而以法庭錄音
    之主要目的在於輔助筆錄製作，及基於個人資料保護之衡平
    等考量為由，駁回抗告人之聲請，容有未洽。抗告意旨指摘
    原裁定不當，聲明廢棄，為有理由，爰將原裁定廢棄，裁定
    如主文第二項所示。另抗告人就取得之法庭數位錄音光碟內
    容不得散布、公開播送，或為非正當目的使用，併予諭知如
    主文第三項所示，以促其注意遵守。
四、據上論結，本件抗告為有理由，爰裁定如主文。　　
中    華    民    國   109    年    9     月    30    日
                  民事第十七庭
                      審判長法  官  黃雯惠
                            法  官  賴秀蘭
　　　　　　　　　　　　　　法  官  華奕超
正本係照原本作成。
不得再抗告。
中    華    民    國   109    年    9     月    30    日
                            
　　　　　　　　　　　　　　書記官 何幸崇